臺灣高等法院臺南分院刑事判決　　　　100年度上訴字第441號
上　訴　人
即　被　告　顏育輝
上列上訴人因毒品危害防制條例等案件，不服臺灣臺南地方法院
100年度訴字第208號中華民國100年3月21日第一審判決（起訴
案號：臺灣臺南地方法院檢察署100年度撤緩偵字第32、33號、
100年度撤緩毒偵字第12號），提起上訴，本院判決如下：
    主  文
上訴駁回。
    理  由
一、按刑事訴訟法第361條、第367條規定，不服地方法院之第一
    審判決而提起上訴者，應提出上訴書狀，並敘述具體理由，
    為上訴必備之程式；其所提出之書狀未敘述上訴理由，或僅
    曾以言詞陳述上訴理由者，均應於上訴期間屆滿後20日內補
    提理由書於第一審法院。第一審法院經形式審查，認未補提
    上訴理由者，應定期間先命補正；逾期未補正者，為上訴不
    合法律上之程式，應以裁定駁回。倘已提出上訴理由，但所
    提非屬具體理由者，則由第二審法院以上訴不合法律上之程
    式，判決駁回。而所謂具體理由，必係依據卷內既有訴訟資
    料或提出新事證，指摘或表明第一審判決有何採證認事、用
    法或量刑等足以影響判決本旨之不當或違法，而構成應予撤
    銷之具體事由，始克當之（例如：依憑證據法則具體指出所
    採證據何以不具證據能力，或依憑卷證資料，明確指出所為
    證據證明力之判斷如何違背經驗、論理法則）；倘僅泛言原
    判決認定事實錯誤、違背法令、量刑失之過重或輕縱，而未
    依上揭意旨指出具體事由，或形式上雖已指出具體事由，然
    該事由縱使屬實，亦不足以認為原判決有何不當或違法者（
    例如：對不具有調查必要性之證據，法院未依聲請調查亦未
    說明理由，或援用證據不當，但除去該證據仍應為同一事實
    之認定），皆難謂係具體理由，而應認其上訴為不合法律上
    之程式（最高法院97年台上字第892號判決、97年台上字第
    3267號判決意旨及法院辦理刑事訴訟案件應行注意事項第
    162點參照），俾與第二審上訴制度在請求第二審法院撤銷
    、變更第一審不當或違法之判決，以實現個案救濟之立法目
    的相契合，並節制濫行上訴。
二、上訴人即被告上訴意旨略以：本件原審判決主文以「顏育輝
    施用第一級及毒品，累犯，處有期徒刑拾月；又施用第二級
    毒品，累犯，處有期徒刑伍月；又竊盜，累犯，處有期徒刑
    柒月。應執行有期徒刑壹年陸月。」，惟此項判決實為過重
    ，爰於法定期間內聲明上訴，請求予以較輕之刑度云云。
三、本件經原審審理後認被告於(1)民國98年12月29日晚間某時許
    ，在臺南市新營區友人住處，先將海洛因摻水後以針筒注射
    之方式，施用第一級毒品海洛因1 次；後再將甲基安非他命
    置於玻璃球燒烤產生煙氣以口鼻吸食之方式，施用第二級毒
    品甲基安非他命1次。(2)另於98年12月30日8時30分許，在臺
    南市○○區○○里○○街12 3號後方倉庫，竊取李芳明所有
    之價值約新台幣（下同）3,000元之鎳鐵製紅龜模具9只，得
    手後先置於倉庫外，復接續進入該倉庫竊取總價約2, 000元
    之白鐵製之鋼杯1只、鋼盤5只、燭台2座、天公爐2座、茶罐
    1只等物之事實，係以被告於警詢、偵查及審判中之自白、
    被告經警採尿液送驗結果呈嗎啡及甲基安非他命之陽性反應
    ，有長榮大學99年1月19日確認報告1紙可稽、證人即被害人
    李芳明於警詢之指證有遭竊之事實、證人即明勤資源回收廠
    負責人廖尚豪於警詢時證述被告確有持所竊取之贓物前去變
    賣之事實，復有扣押書1份、收受物品、舊貨、五金廢料或
    廢棄物登記表1份、車籍查詢-基本資料詳細畫面1份、贓物
    認領保管單2份、查獲及現場照片13幀在卷可證，足見被告
    確有施用第一、二級毒品及竊盜犯行之情無誤，並審酌被告
    經觀察、勒戒及強制戒治後，仍未能戒除毒癮，顯見其無戒
    毒悔改之意，且其正值青壯之年，不思以己力賺取所需，率
    爾竊取他人財物變賣，造成他人受有損害，且為警查獲後，
    竟未據實吐露所竊取之全部財物，仍有隱匿部分財物，甚而
    持之變賣花用之情事，益徵其為警查獲後仍未省悟，更漠視
    他人財產權，應予相當之非難，惟念其尚知坦承犯行之犯後
    態度，而施用毒品屬自戕行為，且所竊財物均已返還被害人
    ，並兼衡其有竊盜、毒品前科，素行不佳、國中肄業，智識
    程度不高、家庭經濟狀況勉持，生活狀況非佳等一切情狀，
    並依累犯規定，分別量處有期徒刑10月、5月、7月，並定其
    應執行有期徒刑1年6月。本院經核原審已詳敘認定事實所憑
    證據、認定理由及量刑依據。從形式上觀察，原判決並無認
    定事實錯誤、量刑瑕疵或違背法令之情形。被告雖以上開理
    由提起上訴，請求撤銷改判云云，惟按：(一)刑罰之量定係屬
    法院得依職權自由裁量之事項，苟於法定要件或範圍之內予
    以量定，客觀上並無明顯濫權之情形者，自不能遽認有過重
    之違誤。被告雖以原審量刑過重云云，惟本件原審判決已於
    理由欄中說明被告罪刑成立之理由，除依累犯加重刑責外，
    並審酌「被告經觀察、勒戒及強制戒治後，仍未能戒除毒癮
    ，顯見其無戒毒悔改之意，且其正值青壯之年，不思以己力
    賺取所需，率爾竊取他人財物變賣，造成他人受有損害，且
    為警查獲後，竟未據實吐露所竊取之全部財物，仍有隱匿部
    分財物，甚而持之變賣花用之情事，益徵其為警查獲後仍未
    省悟，更漠視他人財產權，應予相當之非難，惟念其尚知坦
    承犯行之犯後態度，而施用毒品屬自戕行為，且所竊財物均
    已返還被害人，並兼衡其有竊盜、毒品前科，素行不佳、國
    中肄業，智識程度不高、家庭經濟狀況勉持，生活狀況非佳
    等一切情狀」等情。被告再執上開是原審已斟酌之量刑情狀
    ，請求撤銷改判，從輕量刑云云，揆諸前開說明，自難謂係
    具體理由。(二)又按毒品危害防制條例第10條第1項第2項之施
    用第一級及第二級毒品罪，其法定刑分別為「6月以上5  年
    以下有期徒刑」、「3年以下有期徒刑」；刑法第320條第1
    項之普通竊盜之法定刑為「5年下有期徒刑、拘役或500元以
    下罰金」，而原審所量處之刑度為有期徒刑10月、5月、7
    月，顯為低度刑之列，另上開刑期合併達有期徒刑1年10月
    ，然原審僅定應執行有期徒刑1年6月，並無過重或違法之情
    ，原審綜合各情而為上開量刑及定執行刑，係在法定範圍之
    內予以量定，且其客觀上並無明顯濫權之情形者，應屬法院
    得依職權自由裁量之事項，自無過重之違誤。是上訴意旨指
    摘過重，顯屬無稽，自非可取。
四、綜上所述，本件被告提起上訴，並未具體指摘原判決關於認
    定事實、適用法律及其量刑，有何違法或不當之處，自難認
    係屬依據卷內既有訴訟資料或提出新事證，而具體指摘。且
    原審並就其上開量刑須斟酌之情狀，詳為考量及審酌，而宣
    告如上揭所示之刑及定其應執行之刑，並無量刑失重違法之
    處，亦堪稱允當，被告再執為上訴，尚與具體理由不相當。
    從而，揆諸前揭說明，被告之上訴顯不合法律上之程式，爰
    依刑事訴訟法第367條前段之規定，駁回其上訴，並不經言
    詞辯論為之。
五、據上論斷，應依刑事訴訟法第367條前段、第372條，判決如
    主文。
中    華    民    國   100    年    5     月    12    日
                  刑事第五庭    審判長法  官  楊明章
                                      法  官  蔡美美
                                      法  官  黃國永
以上正本證明與原本無異。
施用第一級毒品部分如不服本判決應於收受送達後10日內向本院
提出上訴書狀，其未敘述上訴理由者，並得於提起上訴後10日內
向本院補提理由書（均須按他造當事人之人數附繕本）「切勿逕
送上級法院」。
施用第二級毒品及竊盜部分不得上訴
                                      書記官  陳淑貞
中    華    民    國   100    年    5     月    12    日